臺灣臺中地方法院刑事判決　　　　　　　94年度易字第1355號
公　訴　人　臺灣臺中地方法院檢察署檢察官
被　　　告　甲○○
上列被告因竊盜案件，經檢察官提起公訴（94年度偵字第9332號）
，本院判決如下：
    主    文
甲○○竊盜，累犯，處有期徒刑肆月，如易科罰金，以佰元折
算壹日。
    犯罪事實
一、甲○○曾因竊盜案件，經本院判處有期徒刑一年，嗣經上訴
    後，為臺灣高等法院臺中分院駁回上訴而確定，甫於民國九
    十四年五月十四日縮短刑期執行完畢。猶不知悔改，竟意圖
　　圖為自己不法之所有，於九十四年五月二十九日某時許，在
    臺中市○○區○○路三段十一巷十二號前，以自備之機車鑰
    匙，竊取乙○○所有停放在該處之車牌號碼ＴＳＴ－一九六
    號機車，得手後，騎乘離去。嗣乙○○於同日十七、十八時
    許發現前開機車失竊報警，復於九十四年五月三十日二十一
    時五十分許，甲○○騎乘該機車行經臺中市○○區○○路與
    文心路口時，為警查獲，並扣得前述機車鑰匙一支。
二、案經臺中市警察局第五分局報告臺灣臺中地方法院檢察署檢
    察官偵查起訴。
    理    由
一、訊據被告甲○○固坦承於九十四年五月三十日二十一時五十
    分許，騎乘車牌號碼ＴＳＴ－一九六號機車行經臺中市○○
    區○○路與文心路口時，為警查獲等事實，惟矢口否認有何
    竊盜之犯行，辯稱：伊朋友郭淑惠於九十四年五月二十二日
    打電話至伊友人「阿林」家中，與伊相約於九十四年五月二
    十四日上午八時三十分許，在臺中港路與漢口路見面，一起
    用餐，當日用餐完畢，就一同逛街，大約是傍晚五、六點間
    ，在中港路靠近漢口街處，她朋友開車來載她，她就將機車
    交給伊騎乘，同時並交付該機車之行照、鑰匙，她要伊在二
    十五日把機車還她，但伊沒有還她，一直騎到三十日為警查
    獲止，伊並沒有偷該機車云云。惟查：
(一)、前揭事實業據被告甲○○於警詢時坦承不諱，復經證人乙○○於本院審理時證述該車為其所有，並於前揭時、地遭竊等
    情明確，並有車輛竊盜、車牌失竊資料個別查詢報表－查詢
    認可資料一紙、扣案之鑰匙一支等為證，是被告前開自白與
    事實相符應堪採信。
(二)、被告雖於本院審理時翻異前詞，並以前揭詞情置辯。惟被告
    先於偵查中供陳該機車是九十四年五月二十四日向郭明惠所
    借，是她親自在中港路與漢口路交給伊，她再於同年月二十
    六日向伊拿回機車，但二十七日上午七時許又借給伊騎云云
    ，復於本院審理時供述郭淑惠於九十四年五月二十二日打電
    話至伊友人「阿林」家中，與伊相約於九十四年五月二十四
    日上午八時三十分許，在臺中港路與漢口路見面，一起用餐
    ，當日用餐完畢，就一同逛街，大約是傍晚五、六點間，在
    中港路靠近漢口街處，她朋友開車來載她，她就將機車交給
    伊騎乘，同時並交付該機車之行照、鑰匙，她要伊在二十五
    日把機還她，但伊沒有還她，一直騎到三十日為警查獲止云
    云，被告先後就係何人、何時、何地出借前開機車予其所述
    已不一致，其所辯是否詳實，已非無疑。又證人乙○○即失
    竊機車之車主，迭於偵查及本院審理時證述：伊係於九十四
    年五月二十八日上午九時許至市場買菜仍有使用前開機車，
    嗣於九十四年五月二十九日傍晚五、六時許，方發現機車失
    竊等情明確，證人乙○○為前開機車之所有人，既於九十四
    年五月二十八日仍有使用前開機車，則被告如何能自九十四
    年五月二十四日起至九十四年五月三十日為警查獲止，一直
    使用騎乘該機車。準此，被告前開所辯，應係臨訟飾卸之詞
    ，尚無足採。
(三)、綜上所述，本案事證明確，被告犯行應堪認定。
二、核被告所為係犯刑法第三百二十條第一項之竊盜罪。被告曾
    因竊盜案件，經本院判處有期徒刑一年，嗣經上訴後，為臺
    灣高等法院臺中分院駁回上訴而確定，甫於九十四年五月十
    四日縮短刑期執行完畢等情，有臺灣臺中地方法院檢察署刑
    案資料查註紀錄表，臺灣高等法院被告全國前案紀錄表在卷
    可參，其於有期徒刑執行完畢後，五年以內再犯本案有期徒
    刑以上之罪，為累犯，應依刑法第四十七條之規定加重其刑
    。爰審酌被告曾有多次竊盜前科（見臺灣高等法院被告全國
    前案紀錄表），猶不知悔改，不思以正當途徑獲得生活所需
    之物，而以竊盜之方式竊取證人乙○○之機車，作為自己之
    交通工具，影響他人正常之生活作息，與證人乙○○所受之
    損失，及被告所獲得之利益，暨被告犯後猶否認犯行等一切
    情狀，量處如主文所示之刑，並諭知如易科罰金之折算標準
    。另扣案之鑰匙一支，被告否認為其所有，復無積極證據足
    資證明係被告所有之物，亦非應義務沒收之物，爰不為沒收
    之諭知。
三、併案意旨略以：被告意圖為自己不法之所有，於九十三年十
    二月二日八時許，在臺中市○○街一四五巷巷口，以自備鑰
    匙竊取證人丙○○所有車牌號碼ＳＶＩ－○八三號機車，得
    手後，嗣於九十四年五月二十七日零時三十分許為警查獲，
    因認被告涉犯刑法第三百二十條第一項之竊盜罪嫌。
(一)、按犯罪事實應依證據認定之，無證據不得認定犯罪事實，又
    不能證明被告犯罪者，應諭知無罪之判決，刑事訴訟法第一
    百五十四條第二項及第三百零一條第一項分別定有明文。次
    按刑事訴訟法上所謂認定犯罪事實之證據，係指足以認定被
    告確有犯罪行為之積極證據而言；如未能發現相當證據或證
    據不足以證明，自不能以推測或擬制之方法，以為裁判基礎
    （最高法院二十九年上字第三一○五號、四十年台上字第八
    十六號判例參照）。又刑事訴訟法第一百六十一條已於九十
    一年二月八日修正公布，其第一項規定：檢察官就被告犯罪
    事實，應負舉證責任，並指出證明之方法。因此，檢察官對
    於起訴之犯罪事實，應負提出證據及說服之實質舉證責任。
    倘其所提出之證據，不足為被告有罪之積極證明，或其指出
    證明之方法，無從說服法院以形成被告有罪之心證，基於無
    罪推定之原則，自應為被告無罪判決之諭知（最高法院九十
    二年台上字第一二八號判例參照）。
(二)、公訴人認被告涉犯竊盜罪嫌無非係以證人丙○○於警詢之證
    述及車輛竊盜車牌失竊資料個別查詢報表、照片、贓物認保
　　管單、刑案現場測繪圖各一張等為證，被告則矢口否認有何
  　竊盜之犯行，辯稱係九十四年五月十九日伊友人羅清甘借予
    伊云云。
(三)、經查：證人丙○○於警詢之證述及車輛竊盜車牌失竊資料個
    別查詢報表、照片、贓物認領保管單、刑案現場測繪圖各一
    張等，僅得證明證人丙○○所有之車牌號碼ＳＶＩ－○八三
    號機車於九十三年十二月二日八時許，在臺中市○○街一四
    五巷巷口為人所竊取，以及被告於九十四年五月二十七日零
    時三十分許騎乘前開遭竊之機車，並為警查獲之事實，而此
    事實僅得認定被告曾持有前開贓車。又被告曾因犯竊盜案件
    ，經本院判處有期徒刑一年，嗣經上訴後，為臺灣高等法院
    臺中分院駁回上訴確定，於九十三年十月二十二日入監服刑
    ，直至九十四年五月十四日縮短刑期執行完畢，翌日出監，
    此有臺灣高等法院被告全國前案紀錄表、法務部全國檢察官
    線上查詢刑案人犯在監所最新資料報在卷可稽，故被告自無
    可能於公訴人所指之九十三年十二月二日竊取證人丙○○所
    有之前開機車。再者，被告經查獲持有前開機車之時間（九
    十四年五月二十七日零時三十分許），相距證人丙○○機車
    遭竊之九十三年十二月二日，已達六月之久，亦難以被告持
    有前開機車之時間與失竊之時間緊接，又無法合理交待機車
    來源之經驗法則、論理法則，逕而推論應係被告所竊取。
(四)、綜上所述，本件被告被訴竊取丙○○所有之車牌號碼ＳＶＩ
    －○八三號機車部分，公訴人所提出之證據或所指出之證明
    方法，尚不足為被告涉犯竊盜罪之積極證明，或說服本院形
    成被告犯有此部分竊盜罪之心證。此部分既無法證明被告有
    公訴人所指之前揭犯行，即與本案無連續犯之裁判上一罪關
    係，亦非本案起訴之範圍，自應退由檢察官另為適法之處理
    。
據上論斷，應依刑事訴訟法第二百九十九條第一項前段，刑法第
三百二十條第一項、第四十七條、第四十一條第一項前段，罰金
罰鍰提高標準條例第一條前段、第二條，判決如主文。
中　　華　　民　　國　　94　　年　　8　　月　 　12　　日
                  刑事第十四庭  審判長　法　官  楊真明
　　　　　　　　　　　　　　　　　　　　法　官　陳　葳
                  　　　　　　　　　　　法  官  劉逸成
上正本證明與原本無異。
如不服本判決，應於送達後十日內向本院提出上訴狀（須附繕
本），上訴於台灣高等法院台中分院。
                                        書記官  謝惠雯
中　　華　　民　　國　　94　　年　　8　　月　　12 　　日
附錄論罪科刑法條
中華民國刑法第320條
意圖為自己或第三人不法之所有，而竊取他人之動產者，為竊盜
罪，處五年以下有期徒刑、拘役或五百元以下罰金。
意圖為自己或第三人不法之利益，而竊佔他人之不動產者，依前
項之規定處斷。
前二項之未遂犯罰之。
